最高法院民事判決　　　　　　　　　　　　　　　八十六年度台上字第一○○三號
　　上　訴　人　盛泰營造有限公司
　　法定代理人　盛亞劍
　　被 上訴 人　東麗實業股份有限公司
　　法定代理人　蔡丕哲
右當事人間請求給付貨款事件，上訴人對於中華民國八十五年七月三十日台灣高等法
院第二審判決（八十四年度上字第六六五號），提起上訴，本院判決如左：
    主  文
原判決關於駁回上訴人其餘上訴及該訴訟費用部分廢棄，發回台灣高等法院。
    理  由
原審維持第一審所為命上訴人給付被上訴人新台幣（下同）八十七萬三千七百一十元
及其法定遲延利息之判決，駁回其上訴，係以：被上訴人就其主張上訴人於民國八十
年十二月十八日向其購買防水膜四萬二千平方公尺、焊圈十六萬只及不織布四萬二千
平方公尺，約定於上訴人通知後分四批交貨，嗣其於八十一年三月十八日、同年五月
一日、同年十月二十七日，及八十二年二月十九日交付四批防水膜，經上訴人無保留
簽收，惟上訴人迄未通知其交付焊圈及不織布，其得依買賣合約書第十七條約定，請
求上訴人賠償等情，業據提出買賣合約書、訂購材料明細表、訂購合約及送貨單為證
，並經證人沃潤群、藍英楠證述屬實。上訴人雖辯謂：兩造約定之交貨日期為八十一
年一月二十五日、同年三月一日、同年五月一日，及同年七月一日，被上訴人遲延交
貨，應賠償伊二百六十萬二千五百三十元，爰主張抵銷。又伊已通知被上訴人交付焊
圈及不織布等語。然查系爭貨物係配合國道高速公路隧道工程施工之進度交貨，該工
程開始使用防水膜之日期為八十二年二月十九日，迄八十三年五月二十三日完工，顯
見被上訴人交付防水膜並無遲延情事。又上訴人並未舉證證明其已通知被上訴人交付
焊圈及不織布，被上訴人自無庸負遲延交付焊圈及不織布之責任。上訴人所辯及抵銷
之主張，為無足取。次查系爭契約第十七條備註欄第一項約定，倘上訴人違約，應賠
償被上訴人當期應交付貨物之總價金。兩造約定第三批應交付者為防水膜一萬零四百
平方公尺，焊圈四萬零五百七十一只及不織布一萬零四百平方公尺，上訴人拒不收受
第三批防水膜，須賠償該批貨物之總價金予被上訴人，惟防水膜部分業經第一審將被
上訴人之請求駁回，其得請求者為焊圈部分四十萬五千七百一十元及不織布部分四十
六萬八千元，合計八十七萬三千七百一十元，被上訴人請求之金額在上述範圍及其法
定遲延利息部分，為有理由，應予准許等詞，為其判斷之基礎。
查原審一方面認定上訴人於八十一年三月十八日、同年五月一日、同年十月二十七日
，及八十二年二月十九日收受被上訴人分四批交付之防水膜，一方面又認定上訴人拒
不收受被上訴人交付之第三批防水膜，進而謂上訴人應賠償被上訴人其拒收第三批貨
物之損害，顯有判決理由矛盾之違法。上訴論旨，執是指摘原判決不當，求予廢棄，
非無理由。末查被上訴人係股份有限公司，原判決載為「有限公司」，係屬誤寫，併
予指明。
據上論結，本件上訴為有理由，依民事訴訟法第四百七十七條第一項、第四百七十八
條第一項，判決如主文。
中      華      民      國    八十六    年      四      月      三      日
                              最高法院民事第四庭
                                  審判長法官  林  奇  福
                                        法官  許  朝  雄
                                        法官  陳  國  禎
                                        法官  徐  璧  湖
                                        法官  劉  福  聲
      右正本證明與原本無異
                                              書  記  官
中      華      民      國    八十六    年      四      月     十七     日
